【裁判字號】    92,易,1900
【裁判日期】    921212
【裁判案由】    竊盜
【裁判全文】
臺灣臺中地方法院刑事判決                        九十二年度易字第一九號
    公  訴  人  臺灣臺中地方法院檢察署檢察官
    被      告  乙○○
右列被告因竊盜案件，經檢察官提起公訴（九十二年度偵字第一二七０六號）及移
併辦（九十二年度偵字第一九六六七號、九十二年度偵字第一九七一四號），嗣被告
於準備程序中就被訴犯罪事實為有罪之陳述，經本院合議庭裁定由受命法官獨任進行
簡式審判程序審理，本院判決如左：
    主  文
乙○○連續竊盜，處有期徒刑壹年貳月。
    事  實
一、乙○○於民國八十六年間因懲治盜匪條例等案件，經臺灣臺中地方法院判處應執
    行有期徒刑七年六月確定後入監服刑，於九十年十月四日因假釋出獄後付保護管
    束，刑期預計於九十三年九月一日始屆滿，惟其於九十二年三月之保護管束期間
    內又因犯竊盜案件，經臺灣臺中地方法院九十二年度豐簡字第一九０號判決判處
    有期徒刑三月，並於九十二年四月二十八日確定在案，其後並遭撤銷保護管束，
    應執行殘刑，於本件不構成累犯。詎其仍毫無悔悟之心，於前開本院九十二年度
    豐簡字第一九０號判決確定後不數日，復另行起意，基於意圖為自己不法之所有
    之概括犯意，先後為以下之犯行：
  (一)乙○○先於九十二年五月八日十九時三十分許，在臺中縣沙鹿鎮○○里○○路西
    勢七巷四號前，趁蔡森立所有而為丙○○所使用，並停放於該處之車牌號碼ＯＡ
    —六四四五號自用小貨車之車門未上鎖之際，徒手扳開車內引擎鎖的塑膠蓋板，
    並欲以接線之方式竊取該自用小貨車，幸於行竊之際為丙○○所發覺予以追躡報
    警，而未得逞，嗣經巡邏員警當場逮捕，而查獲上情。
  (二)乙○○復於九十二年六月二十一日十一時許，在臺中縣大雅鄉○○路旁之「大榮
    貨運」停車場內，趁祐國實業股份有限公司所有並停放於該處之車牌號碼ＯＵ—
    六五九九號自用小貨車之車門未上鎖、啟動鑰匙仍插於電門鎖而未取下之際，徒
    手打開車門入內，並以插於該自用小貨車電門鎖之鑰匙發動引擎後，遂接續竊取
    該自用小貨車及其鑰匙，而置於自己實力支配之下，供己代步使用，並沿臺中市
    ○○路往臺中縣烏日鄉方向駛去。
  (三)乙○○再於九十二年六月二十一日十二時許，駕駛前開自用小貨車到達臺中縣烏
    日鄉○○村○○路生活圈四號道路第二標工地，趁午休無人看管之際，以徒手之
    方式竊取該工地內之鐵板三十塊，得手後乃將所竊得之鐵板逐一搬上前開自用小
    貨車以利載運，其間適為該工地工作人員林金昌發現，乙○○乃向其誆稱係受僱
    將器材搬運至鄰近工地，並趁林金昌記下車牌號碼正準備向工地主任報告之際，
    即駕駛前開自用小貨車趁隙逃逸，其後並將所竊得之鐵板三十塊載往臺中縣龍井
    鄉某廢五金廠向不知情之負責人出售得款新臺幣三千餘元，並將該不法所得購買
    雜物及打電動玩具而花費殆盡。
  (四)乙○○嗣於九十二年六月二十三日十一時十五分許，再度駕駛前開自用小貨車赴
    前述工地時，因自用小貨車之車輪陷於工地內之坑洞中無法動彈，適為林金昌發
    現後報警處理，始為警查獲前開(二)(三)等情，並扣得前開自用小貨車一台及其鑰匙
    一支。
二、案經臺中縣警察局烏日分局報請臺灣臺中地方法院檢察署檢察官偵查起訴，並經
    臺中縣警察局清水分局報請臺灣臺中地方法院檢察署檢察官偵查後移送併辦。
    理  由
一、右揭事實，業據被告乙○○於本院準備程序期日及審判期日中供承不諱，其中「
    事實欄一、(一)」之部分，核與被害人丙○○於警訊中指述情節相符，且有員警職
    務報告書、現場平面圖、自用小貨車行車執照各一紙附卷可證；其中「事實欄一
    、(二)」之部分，核與被害人祐國實業股份有限公司代表人甲○○於警訊中指述情
    節相符，且有員警職務報告書、贓物認領保管收據各一份在卷可查，並有該自用
    小貨車一台及其鑰匙一支扣案可佐；至於「事實欄一、(三)」之部分，核與證人林
    金昌於警訊中證述情節一致，並有員警職務報告書一份、現場平面圖一紙、現場
    照片七幀存卷可憑（又依刑事訴訟法第一百五十九條第二項前段、第二百七十三
    條之二等規定，上開被害人之指述、證人之證述、員警職務報告書及保管收據等
    ，均不受傳聞證據法則及其調查證據之限制，核有證據能力，附此敘明）。綜上
    所述，被告之自白核與事實相符，足堪採信，本件事證明確，被告上開犯行，堪
    予認定。
二、核被告乙○○於「事實欄一、(一)」所為，係犯刑法第三百二十條第三項、第一項
    之竊盜未遂罪；於犯罪事實欄「一、(二)(三)」所為，係犯刑法第三百二十條第一項
    之竊盜既遂罪。被告先後三次竊盜未遂、竊盜既遂之犯行，時間緊接，方法相同
    ，觸犯構成要件相同之普通竊盜罪名，顯係基於概括犯意反覆為之，為連續犯，
    依刑法第五十六條規定，以一罪論，並加重其刑。爰審酌被告年輕力壯，竟不思
    從事正途營生，在假釋付保護管束期間，仍不知所警惕，其於九十二年三月間曾
    犯竊盜案件，經本院判處有期徒刑三月並於九十二年四月二十八日確定在案之後
    ，不數日竟又另行起意再犯相同罪名之本案，顯無悔改之意，又其犯罪之動機與
    目的係為圖一己之私利，其竊取他人之物之方法手段尚稱平和，其竊得財物之價
    值、行竊次數及所生危害非鉅，所竊得之自用小貨車業已交還被害人受領，於本
    院審理時亦已坦承全部犯行等一切情狀，量處如主文所示之刑，以示懲儆。至於
    扣案鑰匙一支，雖係被告供作犯罪所用之物，惟乃被告竊自上開自用小貨車所有
    人插於電門鎖而未即取下之物，本院查無上開扣案物為被告所有之證據，自不得
    予以宣告沒收，且應發還於被害人祐國實業股份有限公司，附此敘明。
三、末就公訴人移送併辦部分（九十二年度偵字第一九六六七號、九十二年度偵字第
    一九七一四號）分別說明如下：
  (一)移送併辦要旨中關於前開「事實欄一、(一)」之部分，原偵查案號為九十二年度偵
    字第九八八０號，前經該署檢察官移送本院另案九十二年度易字第一七一六號（
    偵查案號九十二年度偵字第九一四八號）併辦，經該案承審法官認與該案無裁判
    上一罪之關係，而於九十二年九月十九日該案終結時予以退案，嗣檢察官提起上
    訴後，由臺灣高等法院臺中分院於九十二年十一月十九日以九十二年度上易字一
    九五八號判決上訴駁回並確定在案。而該併辦部分，核與本件起訴部分有連續犯
    之裁判上一罪關係，基於審判不可分之原理，本院自得一併審究，合先敘明。
  (二)惟查，移送併辦要旨中關於「被告乙○○於九十二年四月十九日夜間，在臺中縣
    清水鎮鎮○○街六七號前，以自備之鑰匙，竊得李崇益所有牌照號碼Ｘ七－九四
    一七號自小貨車一部之竊盜犯行」之部分，原偵查案號為九十二年度偵字第九一
    四八號，並經檢察官聲請以簡易判決處刑，嗣本院豐原簡易庭（九十二年度豐簡
    字第三一五號）認不宜依簡易判決處刑，移由本院刑事庭改依通常程序審理（即
    前述九十二年度易字第一七一六號），經該案承審法官認其犯行為本院前已確定
    之九十二年度豐簡字第一九０號判決之既判力所及，而於九十二年九月十九日以
    前述九十二年度易字第一七一六號判決免訴在案，嗣檢察官提起上訴後，由臺灣
    高等法院臺中分院於九十二年十一月十九日以前述九十二年度上易字一九五八號
    判決上訴駁回並確定在案。則該併辦部分，既已為前案確定判決既判力效力之所
    及，原本即應依刑事訴訟法第三百零二條第一款之規定為免訴之諭知，矧公訴人
    疏未注意，猶認該部分與本件竊盜部分有連續犯之裁判上一罪關係，重複再向本
    院移送併辦，其顯有誤會甚明，該部分於本件既未起訴，爰不另為免訴之諭知，
    附此敘明。
四、據上論斷，應依刑事訴訟法第二百七十三條之一第一項、第二百九十九條第一項
    前段，刑法第五十六條、第三百二十條第一項，罰金罰鍰提高標準條例第一條前
    段，判決如主文。
中      華      民      國      九十二      年    十二    月    十二    日
                              臺灣臺中地方法院刑事第一庭
                                        法  官  廖  慧  如
右正本證明與原本無異。
如不服本判決，應於判決送達後十日內向本院提出上訴狀，上訴於臺灣高等法院臺中
分院（須附繕本）。
                                        書記官
中      華      民      國      九十二      年    十二    月    十五    日
附錄論罪科刑法條
刑法第三百二十條第一項、第三項
意圖為自己或第三人不法之所有，而竊取他人之動產者，為竊盜罪，處五年以下有期
徒刑、拘役或五百元以下罰金。
前二項之未遂犯罰之。


司法院資訊處製作；財團法人民間司法改革基金會備份。
